# Simon COTTIER

Bachelor of Science HES-SO en Ingénierie de gestion Management and industrial engineering



**99** Motivé et curieux, dynamique et entreprenant, mon sens du relationnel me pousse toujours à rechercher des solutions et des améliorations basées sur l'intelligence collective.

#### **LANGUES**

**FRANÇAIS** 

**ANGLAIS** 

## **ALLEMAND**

## **INTÉRÊTS**

**Technologie** </>> Domotique

Programmation

Conception Mécanique Design

> Social Conseil HES-SO

Sapeur volontaire SDIS la Mèbre

8 Sport Basketball Ski

## **CONTACT**

## **Simon Cottier**

## Adresse

Chemin du Village 5 1032 Romanel-s-Lausanne

Téléphone

0041794570319

E-mail

simon.cottier@me.com

Nationalité

Suisse, CH

## **EXPÉRIENCES**

Juin 2017 - Septembre 2017

## **GESTION DE PROJET DU PROJET D'EXPANSION**

Socorex Isba SA Lausanne, CH

Juillet 2010 - Aujourd'hui

## **GESTION PARCS INFORMATIQUES**

Indépendant Romanel, CH

Septembre 2015 - Juillet 2016

#### ANNÉE D'ÉCHANGE

Hochschule - RheinMain Wiesbaden, DE

Février 2014 - September 2014

#### **RESPONSABLE PROMOTIONS**

Compex, DJO Global Écublens, CH

Août 2010 - Aujourd'hui

#### **STUDENT JOBS**

Juin 2005 - Juin 2009

#### **LABORANTIN EN PHYSIQUE**

EPFL Ecublens, CH Gestion du projet d'expansion d'activité (comme travail de bachelor).

Analyse du marché, des besoins / Planification / Stratégie d'implémentation optimale / Préparation pour accréditation ISO 17025, ISO 8655 / Plan de financement / Analyse des risques de développement

Mise en place d'infrastructures et gestion pour une clientèle privée

- Installation et maintenance de réseaux IT
- Domotique et optimisation de consommation énergétique

Deuxième année de bachelor réalisée en Allemagne

- Renforcer et étayer mes connaissances en allemand
- Faculté « International wirtschaftsingenieur »

Représenter et vendre les produits Compex durant les manifestations sportives

- Team leader, gestion d'équipe, contact clients et formation
- Planifier les ressources matérielles

#### Auxiliaire de vente - Pathé

Assurer le déroulement des opérations commerciales

- · Logistique produits de ventes
- Relation clients/organisation

Chargé de promotion - Promotion-tools Soutien d'enseignement Math Physique - Ecole PrEP

Apprentissage de laborantin en physique réalisé à l'EPFL

- Gestion laboratoire électrique, configuration, mesures et analyse
- Domaine de travail: Chimie, Mécanique, Microscopie, Électronique, Radioprotection

## COMPÉTENCES

#### PRODUCTION, OPTIMISATION

Lean management (Lean Six Sigma Green Belt attestation), Supply Chain, SMED, 5S, Gant, Pareto

## **ANALYSE PERFORMANCE**

Quantification, Méthode ABC, Indicateurs KPI

#### **MANAGEMENT QUALITÉ (SQM)**

PDCA, ISO, GLP, GMP, Processus qualité

## **PROBLEM-SOLVING**

Analyse défaillance, DMAIC, plan de maintenance, déploiement de solutions, controlling

#### **GESTION DE PROJETS, RISQUES**

Organisation, planification, pilotage, implémentation, déploiement, gestion risques (AMDEC)

## **OUTILS INFORMATIQUES**

MS Project, Visio, Excel, Word, Photoshop, Solidworks, Indesign, Illustrator, Autocad, Sage/SAP (basique), SQL, LATEX

Membre du conseil participatif

Ingénierie HES-SO

## **FORMATIONS**

Septembre 2014 - Septembre 2017

## **BACHELOR OF SCIENCE HES-SO EN INGÉNIERIE DE GESTION**

Haute école ingénierie et gestion HEIG-VD Yverdon-les-bains, CH

Août 2015 - Juillet 2016

## ANNÉE D'ÉTUDE EN ALLEMAGNE

Hochschule RheinMain Wiesbaden, DE

Septembre 2010 - Février 2014

#### **BACHELOR EPFL GÉNIE CIVIL**

Écublens, CH

Mars 2010 - Août 2010

#### **PASSERELLE DUBS**

École PrEP Lausanne, CH

Juin 2005 - Juin 2009

# CFC LABORANTIN EN PHYSIQUE ET MATURITÉ TECHNIQUE

EPFL/EPSIC

Lausanne, CH

Programme accompli jusqu'en fin de deuxième année.